# 超额亏损

提问人：5 馒头 5 时间：2023-03-21 15:28:34
您好，陈老师
截止到年末对联营企业投资账面价值为 30 ，明细如下：
长期股权投资-投资成本 100
长期股权投资-损益调整-90
长期股权投资-其他权益变动 20
期末被投资单位按照持股比例发生亏损-100，应计入长期股权投资-损益调整-10，其余亏损-90登记到备查部。
截止到期末长投股权投资账面价值为 20 （长期股权投资-其他权益变动 20 ）
请问发生差额亏损为什么不冲减其他权益变动

回答人：chenyiwei
权益法下确认被投资企业亏损是将整个长期股权投资冲减至零为限，包含“其他权益变动”在内，所以本期最多可确认的投资亏损是 30 ，而不仅限于将损益调整增加到 与投资成本相同的金额。